【裁判字號】    88,交聲,50
【裁判日期】    890512
【裁判案由】    違反道路交通管理處罰條例聲明異議
【裁判全文】
臺灣新竹地方法院交通法庭裁定                      八十八年度交聲字第五號
    移
    異  議  人  甲○○
    即受處分人
右列受處分人因違反道路交通管理處罰條例案件，對於臺灣省交通處公路局新竹區監
理所新竹市監理站於八十八年九月八日所為第六六九號之裁決書，聲明異議，本院裁
定如左：
      主    文
異議駁回。
      理    由
一、按拼裝車輛，未經核准領用牌照行駛者，處汽車所有人一千二百元以上二千四百
    元以下罰鍰，並禁止其行駛，車輛並沒入之，道路交通管理處罰條例第十二條第
    一項第二款、第二項定有明文。
二、聲明異議意旨略以：異議人所有未領用牌照之機車（下稱系爭機車）係於民國八
    十七年間透過第三人蔡靜月所經營之機車行向第三人沈于鈞所購入者，而系爭機
    車係沈于鈞於海關所辦拍賣場所應買取得，沈于鈞前於八十七年五月間騎乘系爭
    機車遭警察機關以系爭機車係拼裝車輛未經核准領用牌照而依道路交通管理處罰
    條例地十二條第一項第二款舉發，嗣經查證係海關之拍賣車而非拼裝車輛，旋由
    臺北市交通事件裁決所改以同條項第一款論處，異議人此一聲明異議之交通事件
    與前述沈于鈞之交通事件係相同情形，原處分機關即臺灣省交通處公路局新竹區
    監理所新竹市監理站誤認系爭機車為拼裝車而以同條例第十二條第一項第二款、
    第二項所為裁決，顯有違誤，為此聲明異議等語。
三、經查，本件受處分人即異議人甲○○所主張系爭機車係經由第三人蔡靜月向沈于
    鈞購入之海關拍賣車，固提出讓渡書及臺北市交通事件裁決所函各一紙（見卷內
    第八、九頁），惟該讓渡書出具之讓渡人並非自海關購得機車之沈于鈞，讓渡之
    標的物又係機車零件，並無法從讓渡書得出異議人所購入者即如其所稱係海關拍
    賣車；而異議人於遭警舉發後並未於補提系爭機車之來源證明資料，有臺中縣警
    察局和平分局八十八年八月九日（八八）中縣和警交字第五三０四號函在卷足佐
    （見卷內第十七頁），復經本院以聲明異議狀上所載戶籍址通知異議人應提出海
    關拍賣車之相關證明文件，異議人亦未遵期提出，有送達證書、法務部戶役政連
    結作業系統個人基本資料各一紙附卷為憑，是以，異議人並無法證明系爭機車確
    係海關拍賣車而非拼裝車輛，揆諸首揭說明，原處分機關據以援引上開規定，裁
    處罰鍰新台幣七千二百元，並將系爭機車沒入並銷燬，並無不當。本件異議為無
    理由，應予駁回。
三、據上論斷，應依道路交通案件處理辦法第十九條，裁定如主文。
中      華      民      國    八十九    年      五      月     十二     日
                              臺灣新竹地方法院交通法庭
                                              法    官  黃  美  盈
右正本證明與原本無異。
如不服本裁定，應於裁定送達後五日內向本院提出抗告狀。
                                              書 記 官  呂  聖  儀
中      華      民      國    八十九    年      五      月     十二     日


司法院資訊處製作；財團法人民間司法改革基金會備份。
